# 处置子公司相关收购子公司少数股权的资本公积

提问人：zylrjq 时间：2020-02-17 14:49:11
请教陈版：A上市公司 2017 年度收购B子公司12%的少数股权，收购价款大于净资产的公允价值，合并层面产生-800 万元资本公积（冲减资本公积）， 2019 年度处置B公司全部股权，根据《企业会计准则第 33 号——合并财务报表（ 2014 年修订）》第四十七条的规定）第五十条关于处置子公司股权导致丧失控制权时将与该被处置子公司相关的其他综合收益转入损益的规定，此处处置子公司是否把合并层面冲减 800 万元的资本公积，确认为投资损失，请教陈版，谢谢

回答人：chenyiwei
这部分资本公积后续在合并报表层面不能转入损益，一直体现在合并报表的资本公积中，所以后续每年要延续该笔抵销分录（借：资本公积，贷：未分配利润）。参考：《瑞华研究 2010 ～ 2019 汇编》之“问题3-2-156（全部处置子公司股权时，在合并报表层面原因购买少数股权调减的资本公积是否需要恢复）”。